# 借款费用

提问人：dragonrising 时间：2014-05-20 11:02:40
公司构建资产发行 5 年期债券，发生 2000 万元的承销费用， 1 、该笔费用是计入长期待摊费用还是冲减债券成本，作为债券折价？ 2 、该手续费是否能够资本化？ 3 、若能够资本化是在发生时资本化还是根据实际利率摊销资本化？

回答人：chenyiwei
赞同楼上。补充：该手续费应当在金融负债存续期间按实际利率法摊销，构成借款费用的一部分。如果该债券发行募集资金被用于符合资本化条件的资产的购建，则发生在借款费用准则规定的资本化期间内的借款费用（包括该承销费用的摊销额）应资本化计入相关资产成本。